臺灣桃園地方法院刑事交通事件裁定　　 95年度交聲字第651號
原處分機關　交通部公路總局新竹區監理所桃園監理站
異　議　人
即受處分人　甲○○
上列受處分人因違反道路交通管理處罰條例案件，對於交通部公
路總局新竹區監理所桃園監理站民國95年11月24日桃監裁字第裁
52-Z00000000號處分聲明異議（原舉發案號：公警局交字第Z000
00000號），本院裁定如下：
    主  文
異議駁回。
   理  由
一、原處分機關略以：異議人即受處分人甲○○（以下稱異議人
    ）於民國95年9 月25日上午8 時45分許，駕駛車牌號碼2J-3
    779 號自用小客貨車行經國道1 號北上26.9公里處，因行駛
    路肩，遇警欲攔查時，未使用方向燈，直接由外側路肩變換
    車道至中線車道，經內政部警政署國道公路警察局第1 警察
    隊員警攔停舉發「行駛外側路肩超車」、「違規遇警攔查，
    任意由外側路肩直接變換車道至中線車道」等違規行為，分
    別依道路交通管理處罰條例第33條第1 項第9 款、第4 款之
    規定，各處罰鍰新臺幣4,000 元、3,000 元，合計7,000 元
    ，並依同條例第63第1 項第1 款規定，記違規點數共2 點等
    語。
二、聲明異議意旨略以：當天異議人係行駛在快車道並沒有行駛
    在路肩，警員由右側鳴喇叭揮手勢，異議人乃靠邊停車，當
    時員警態度惡劣，語帶威脅，表明如果不承認要當場扣車，
    且罰單上違規事實與當時路況有相當大出入云云。
三、按汽車行駛於高速公路或設站管制之道路，而不遵管制之規
    定者，處汽車駕駛人新臺幣3,000 元以上6,000 元以下罰鍰
    ；關於高速公路之使用限制、禁止、行車規定及管理等事項
    之規則，由交通部會同內政部定之，道路交通管理處罰條例
    第33條第1 項、第3 項定有明文。依此授權規定，遂定有「
    高速公路交通管制規則」（以下稱本規則），該規則第9 條
    第1 項第2 款、第26條第2 項第4 款分別規定，汽車行駛高
    速公路，不得在路肩上行駛，或利用路肩超越前車或倒車；
    執勤之公路警察發現汽車駕駛人在路肩行駛者，得逕行舉發
    。再依同規則第2 條第14款規定，所謂「路肩」，係指設於
    車道之外側，路面邊線與護欄或邊溝間之部分；復參以道路
    交通標誌標線號誌設置規則第183 條第1 項前段規定「路面
    邊線，用以指示路肩或路面外側邊緣之界線。其線型為白實
    線，線寬為15至20公分，整段設置」。經查：
  (一)本件異議人於前揭案發時、地，駕駛前開汽車行駛於車道外
    側與路面護欄之間，且其行駛之左側路面邊線，係用以指示
    路肩或路面外側邊緣之白色實線等情，業據證人即舉發本件
    違規事實之內政部警政署國道公路警察局第一警察隊汐止小
    隊員警黃世良到庭結證稱：當時95年9 月25日上午8 時45分
    我駕駛警車在國道1 號北向26.9公里外側車道執行巡邏勤務
    ，由後視鏡看到車號2J-3779 號藍紫色自小客貨箱型車行駛
    在外側路肩，因為其他車道都在塞車，他開在路肩速度蠻快
    的，所以很明顯，我等該車接近警車時才行使到路肩，準備
    攔他的車，他就馬上從外側路肩、外側車道切入中線車道，
    我就看他切進去中線，我就上警車，要攔他，外側車道的車
    子都知道我要攔他，後面的車子離我遠一點，可是他沒有出
    來，我有鳴警笛，還有用喊話器請他出來，他都沒有出來，
    他還在中線繼續行駛1 段距離，攔他下來時，他說他沒有聽
    到聲音，我後來是在外側，他在中線，我對著他喊，看著他
    鳴警報器，後來他車子就開出來路肩了，我下車走過去他車
    邊，他跟我說，不知道是在攔他等語（見本院96年2 月9 日
    訊問筆錄第2 頁至第3 頁）明確。查證人黃世良與異議人素
    昧平生，並無嫌隙，係依法執行勤務之公務員，當無設詞誣
    陷致己身負偽證重罪之必要，且證人所證本件查獲經過事實
    ，具體明確，佐以舉發當時為白天，且證人黃世良就違規車
    輛之車型、顏色與異議人所自承之當天所駕駛之車款為中華
    多利、藍色箱型車等語相符（見本院同日訊問筆錄第3 頁）
    ，堪認證人黃世良應無誤判違規事實之虞，本院既查無證據
    足資證明員警有捏造事實違法取締之情事，則執勤警員本其
    維護交通秩序、安全職責所為之舉發，自應受到合法、正確
    之推定，其證言並無瑕疵而堪採信。
  (二)此外，經本院當庭勘驗證人黃世良在攔停異議人所駕駛之上
    開車輛後之錄音紀錄，異議人確有在證人黃世良製作完舉發
    單，並告知扣行車執照、當場禁止駕駛時，告知證人即警員
    黃世良是被大車擠出來到路肩一情，有本院勘驗結果在卷可
    參（見本院卷同上訊問筆錄第3 頁至第4 頁），另異議人在
    變換車道時未依規定使用方向燈等情，有內政部警政署國道
    公路警察局第1 警察隊95年11月14日公警一交字第09501717
    66號函在卷可按，則本件異議人於高速公路上違規行駛路肩
    、任意變換車道之事實，應堪認定，異議人前開所辯云云，
    洵非有據。從而原處分機關據以依法處分，核無違誤。本件
    異議為無理由，應予駁回。
四、依道路交通管理處罰條例第87條第2 項、道路交通案件處理
    辦法第19條，裁定如主文。
中　　華　　民　　國　　96　　年　　2 　　月　　27　　日
                  交通法庭    法　官  朱美璘
以上正本證明與原本無異。
如不服本裁定，應於送達後5 日內，向本院提出抗告狀。
                              書記官　谷貞豫
中　　華　　民　　國　　96　　年　　3 　　月　　1　　日
